【裁判字號】    89,易緝,473
【裁判日期】    890828
【裁判案由】    竊盜
【裁判全文】
臺灣臺中地方法院刑事判決                        八十九年度易緝字第四七三號
    公  訴  人  臺灣台中地方法院檢察署檢察官
    被      告  甲○○
右列被告因竊盜案件，經檢察官提起公訴 (八十七年度偵字第二四七四三號)，本院
判決如左：
    主  文
甲○○竊盜，處有期徒刑肆月，緩刑參年。
    事  實
一、甲○○前因竊盜案件，為本院判處有期徒刑六月，緩刑參年確定，甫於八十七年
    十月五日緩刑期滿；其猶不知悔改，竟意圖為自己不法之所有，於民國八十七年
    十一月一日下午十一時許，在彰化縣彰化市某不詳處所，見乙○○所有，已於同
    年十一月一日上午十一時許，在台中市○區○○街與光復路交岔路口附近遭竊之
    車號ＫＹＳ－八三二號（引擎號碼ＳＤ二○ＡＢ一○九四七五號）藍色重型機車
    ，停放該處，四下無人注意及車鑰匙插在該機車電門未拔除之際，竟加以竊取，
    得手後留供己用。於同年十一月二日凌晨五時許，甲○○騎乘該贓車行經南投縣
    草屯鎮○○路九十五號，為警當場查獲，因而查悉上情。
二、案經乙○○訴由南投縣警察局草屯分局報請臺灣南投地方法院檢察署檢察官呈請
    台灣高等法院台中分院檢察署核轉臺灣台中地方法院檢察署檢察官偵查起訴。
    理  由
一、訊據被告甲○○，對於右揭時、地騎乘上開機車為警查獲之事實，固不否認，惟
    矢口否認有何竊盜犯行，辯稱：伊為撿破爛的，因見該機車放在破屋垃圾堆旁，
    認該車沒人要，因而誤拾供己騎用等語云云。經查：上開事實，業據告訴人乙○
    ○於警訊中指訴甚詳，且有贓物認領保管單、車輛竊盜、車牌失竊資料個別查詢
    報表－查詢車輛認可資料各乙紙附卷可稽；被告雖辯稱前開機車放在破屋垃圾堆
    旁，然迄辯論終結期日，被告未能具體指明該車「拾獲」所在確實處所，供本院
    調查，且該車尚值新台幣二萬八千元，業據被害人乙○○於警訊中指述明確，而
    該車如似無人要之破爛機車，被告如何又能自彰化市騎乘該車至南投縣草屯鎮○
    ○路為警查獲，顯見被告辯稱該機車似無人要之破爛機車因而誤拾云云，要屬事
    後卸責之詞。罪證已臻明確，被告犯行堪以認定，應予依法論科。
二、查刑法竊盜罪處罰之行為，係行為人破壞他人與其其持有物之「持有支配關係」
    ，所竊取之物雖非所有人持有中，而為他人因竊盜等犯罪行為而持有之贓物，亦
    無解於竊盜罪之成立（林山田  刑法特論 (上)第二○六頁七十四年四月版；周
    冶平  刑法各論  第七六七頁  六十一年二月再版參照），是被告甲○○所為竊
    取乙○○業已失竊機車之行為，係犯刑法第三百二十條第一項之普通竊盜罪。爰
    審酌被告甲○○前因竊盜行為經法院判處有期徒刑六月，緩刑三年期滿未經撤銷
    ，品行尚屬良好，犯罪之動機係竊取供己代步之用，係乘機車鑰匙插在電門之際
    為之，竊後翌日即為警查獲，所生危害尚屬輕微，犯後猶飾詞矯辯不知悔改等一
    切情狀，量處如主文所示之刑。被告前於八十四年間因竊盜罪，經本院判處有期
    徒刑六月，緩刑三年確定，業於八十七年十月五日緩刑期滿，有台灣臺中地方法
    院檢察署刑案資料查註紀錄表足稽，經此偵審程序，當知警惕信無再犯之虞，本
    院認其宣告刑以暫不執行為適當，爰併宣告緩刑三年，以啟自新。
據上論斷，應依刑事訴訟法第二百九十九條第一項前段，刑法第三百二十條第一項、
、第七十四條第一款，罰金罰鍰提高標準條例第一條前段，判決如主文。
中      華      民      國    八十九      年    八      月    二十八    日
                                臺灣台中地方法院刑事第四庭
                                    法  官  陳  學  德
右正本證明與原本無異。
如不服本判決，應於判決送達後十日內向本院提出上訴狀，上訴於臺灣高等法院臺中
分院( 須附繕本 )。
                                    書記官
中      華      民      國    八十九      年    八      月    二十九    日
附錄：論罪法條
中華民國刑法第三百二十條第一項
 (普通竊盜罪、竊佔罪)
意圖為自己或第三人不法之所有，而竊取他人之動產者，為竊盜罪，處五年以下有期
徒刑、拘役或五百元以下罰金。


司法院資訊處製作；財團法人民間司法改革基金會備份。
